臺灣雲林地方法院刑事判決　　　　　　　 94年度訴字第129號
公　訴　人　臺灣雲林地方法院檢察署檢察官
被　　　告　丁○○
　　　　　　　　　　（另案於臺灣雲林第二監獄執行中）
指定辯護人　江克釗律師
上列被告因違反毒品危害防制條例案件，經檢察官提起公訴（94
年度偵字第417 號），並就販賣毒品海洛因予辛○○部分擴張犯
罪事實，本院判決如下：
    主  文
丁○○連續販賣第壹級毒品，處有期徒刑拾壹年；扣案之第壹級
毒品海洛因貳小包（合計淨重貳拾肆點壹貳公克）均沒收銷燬之
；上開第壹級毒品外包裝貳個（合計重壹點伍玖公克）均沒收；
販賣第壹級毒品所得新臺幣柒仟元沒收之，如全部或一部不能沒
收時，以其財產抵償之。又販賣第貳級毒品，處有期徒刑肆年；
扣案之第貳級毒品安非他命壹小包（驗餘淨重肆點陸玖伍玖公克
）沒收銷燬之；上開第貳級毒品外包裝壹個沒收；販賣第貳級毒
品所得新臺幣伍佰元沒收之，如全部或一部不能沒收時，以其財
產抵償之。應執行有期徒刑拾肆年陸月；扣案之第壹級毒品海洛
因貳小包（合計淨重貳拾肆點壹貳公克）及第貳級毒品安非他命
壹小包（驗餘淨重肆點陸玖伍玖公克）均沒收銷燬之；上開第壹
級毒品外包裝貳個（合計重壹點伍玖公克）及第貳級毒品外包裝
壹個均沒收；販賣毒品所得新臺幣柒仟伍佰元沒收之，如全部或
一部不能沒收時，以其財產抵償之。
    犯罪事實
一、丁○○綽號為「萬能」、「萬利」或「萬仔」（均臺語），
    其意圖營利而分別基於販賣第一級毒品之概括犯意，及基於
    販賣第二級毒品之犯意，先向姓名年籍不詳之人，取得第一
    級毒品海洛因及第二級毒品安非他命後，即以0000000000號
    行動電話做為聯絡工具，於下列時間、地點，連續販賣第一
    級毒品海洛因予壬○○、癸○○、丙○○、庚○○、乙○○
    等人，及販賣第二級毒品安非他命予戊○○：
  (一)於民國93年11月初某日，因壬○○以電話撥打0000000000號
    行動電話，與丁○○聯絡，表示欲購買第一級毒品海洛因新
    臺幣（下同）500 元，雙方即約妥交易地點在雲林縣麥寮鄉
    ○○路52號丁○○租住處「上第大樓」附近之臺灣電力公司
    前，隨即由丁○○持第一級毒品海洛因1 小包，前往該臺灣
    電力公司前交貨，並向壬○○收款500 元，而販賣第一級毒
    品海洛因予壬○○。
  (二)於93年11月25日晚間8時41分0秒許，因壬○○以0000000000
    號（起訴書誤寫為0000000000號）行動電話撥打0000000000
    號行動電話，與丁○○聯絡，表示欲購買第一級毒品海洛因
    500 元，雙方即約妥交易地點在上址「上第大樓」附近之「
    日發洋傢俱行」，隨即由丁○○持第一級毒品海洛因1 小包
    ，前往該傢俱行前交貨，並向壬○○收款500 元，而販賣第
    一級毒品海洛因予壬○○。
  (三)於93年11月27日下午4時24分38秒許，因癸○○與丙○○2人
    推由癸○○以0000000000號行動電話撥打0000000000號行動
    電話，與丁○○聯絡，表示欲購買第一級毒品海洛因「1 張
    」（臺語），雙方即約妥交易地點在上址「上第大樓」1 樓
    大廳，隨即由丁○○持第一級毒品海洛因1 小包，在該「上
    第大樓」一樓大廳處交貨，並向癸○○及丙○○2人收款
    1,000元，而販賣第一級毒品海洛因予癸○○及丙○○。
  (四)於93年11月28日晚間11時52分34秒許，因庚○○在麥寮郵局
    對面之全家便利超商處，以電話00-0000000號撥打00000000
    00號行動電話，與丁○○聯絡，表示欲購買第一級毒品海洛
    因500 元，雙方即約妥交易地點在上址「上第大樓」附近之
    臺灣電力公司前，隨即由丁○○持第一級毒品海洛因1 小包
    ，在該臺灣電力公司前交貨，並向庚○○收款500 元，而販
    賣第一級毒品海洛因予庚○○。
  (五)於93年11月29日中午12時15分15秒（起訴書誤寫為5 秒）許
    ，因庚○○在臺灣電力公司旁，以電話00-0000000號撥打00
    00000000號行動電話，與丁○○聯絡，表示欲購買第一級毒
    品海洛因500 元，雙方即約妥交易地點在上址「上第大樓」
    附近之臺灣電力公司旁，隨即由丁○○持第一級毒品海洛因
    1 小包，在該臺灣電力公司前交貨，並向庚○○收款500元
    ，而販賣第一級毒品海洛因予庚○○。
  (六)於93年11月29日下午1時11分32秒許，因癸○○與丙○○2人
    復推由癸○○以0000000000號行動電話撥打0000000000號行
    動電話，與丁○○聯絡，表示欲購買第一級毒品海洛因「1
    張」（臺語），雙方即約定交易地點在上址「上第大樓」1
    樓大廳沙發處，隨即由丁○○持第一級毒品海洛因1 小包，
    在該「上第大樓」1 樓大廳沙發處交貨，並向癸○○及丙○○2人收款1,000元，而販賣第一級毒品海洛因予癸○○及丙○○。
  (七)於93年11月30日下午1時9分2秒許，因癸○○以0000000000
    號行動電話撥打0000000000號行動電話，與丁○○聯絡，表
    示欲購買第一級毒品海洛因「1 張」（臺語），雙方即約定
    交易地點在上址「上第大樓」附近之臺灣電力公司處，隨即
    由丁○○持第一級毒品海洛因1 小包，在該臺灣電力公司處
    交貨，並向癸○○收款1,000 元，而販賣第一級毒品海洛因
    予癸○○。
  (八)於93年11月30日下午7時34分59秒許，因癸○○以000000000
    0 號行動電話撥打0000000000號行動電話，與丁○○聯絡，
    表示欲購買第一級毒品海洛因「1 張」（臺語），雙方即約
    定交易地點在上址「上第大樓」附近之羊肉爐店處，隨即由
    丁○○持第一級毒品海洛因1 小包，在該羊肉爐店處交貨，
    並向癸○○收款1,000 元，而販賣第一級毒品海洛因予癸○○。
  (九)於93年12月4日下午10時9分15秒（起訴書誤寫為24秒）許，
    因戊○○以0000000000號（起訴書誤寫為0000000000號）行
    動電話撥打0000000000號行動電話，與丁○○聯絡，表示欲
    購買第二級毒品安非他命500 元，雙方即約妥交易地點在上
    址「上第大樓」前面，隨即由丁○○持第二級毒品安非他命
    1小包，在該「上第大樓」門前處交貨，並向戊○○收款500
    元 ，而販賣第二級毒品安非他命予戊○○。
  (十)於93年12月5日晚上10時45分5秒許，因乙○○以0000000000
    號（起訴書誤寫為0000000000號）行動電話撥打0000000000
    號行動電話，與丁○○聯絡，表示欲購買第一級毒品海洛因
    1,000 元，雙方即約妥交易地點在上址「上第大樓」一樓電
    梯處，隨即由丁○○持第一級毒品海洛因1 小包，在該「上
    第大樓」1樓電梯處交貨，並向乙○○收款1,000元，而販賣
    第一級毒品海洛因予乙○○。
    嗣因臺灣雲林地方法院檢察署檢察官依職權核發通訊監察書
    ，經雲林縣警察局西螺分局對丁○○所使用之0000000000號
    電話進行監聽，而為警於93年12月7 日下午3 時許，在雲林
    縣臺西鄉○○村○○○○道路保安林路段查獲丁○○，並當場
    扣得第一級毒品海洛因2 小包【合計淨重24.12 公克（空包
    裝重1.59公克）】及第二級毒品安非他命1 小包（驗餘淨重
    4.6959公克）。
二、案經臺灣雲林地方法院檢察署檢察官自動檢舉簽分及雲林縣
    警察局西螺分局報請該署檢察官偵查起訴。
    理  由
壹、關於證據能力方面：
    本件指定辯護人於準備程序（見本院卷一第98頁）及審理程
    序（見本院94年10月7 日審判筆錄）時，固稱檢察官於94年
    1 月14日偵訊時，曾對被告丁○○稱：「將安排證人與你對
    質，．．．如果證人指說你沒販毒，可能是你透過人與證人
    串證，或者證人不敢當你的面指證你，或者證人之前故意誣
    陷你，我會查他們偽證罪，並向法官求處重刑」等話，檢察
    官既對被告如此諭知，亦脫不了會對證人告知相關話語，以
    偽證罪來恫嚇證人，而證人因害怕惹禍上身，備受壓力，難
    免不敢說出實話或將錯就錯，是檢察官此部分偵訊證人之證
    述，有違反刑事訴訟法規定之瑕疵，故證人庚○○等證人於
    偵查中指證之證述應無證據能力云云。惟指定辯護人上開所
    指檢察官於94年1 月14日偵查時所為之諭知，其對象係針對
    被告本人，並非針對其他證人，且依卷內檢察官偵查時之筆
    錄記載，檢察官於偵查中訊問證人庚○○、癸○○、丙○○
    、戊○○、乙○○、壬○○及辛○○等人時，均未有對各該
    證人告知任何不當之話語，各該證人於本院審理時到庭，亦
    未陳稱有如辯護人指訴之情節，是指定辯護人稱：檢察官亦
    脫不了會對證人告知相關話語云云，僅屬辯護人臆測之詞，
    並無根據。又本件檢察官於偵查中訊問證人庚○○、癸○○
    、丙○○、戊○○、乙○○、壬○○及辛○○等人時，均依
    刑事訴訟法規定進行證人具結程序，此於偵查筆錄記載明確
    ，亦難認檢察官訊問上開證人，有何違反刑事訴訟法規定之
    程序，故指定辯護人稱證人庚○○等人於偵查中之證述，並
    無證據能力云云，難認可採，合先敘明。
貳、認定犯罪事實所憑之證據及理由：
一、訊之被告丁○○，固坦承自93年11月25日起至同年12月7 日
　　期間，曾居住在雲林縣麥寮鄉○○路52號「上第大樓」，及
    該期間有使用0000000000號行動電話，並於93年12月7 日下
    午3 時許，在雲林縣臺西鄉○○村○○○○道路保安林路段為
    警查獲，從其身上扣得第一級毒品海洛因2 小包及第二級毒
    品安非他命1 小包等事實。惟被告矢口否認有何公訴人所指
    之販賣第一級毒品海洛因及販賣第二級毒品安非他命犯行，
    辯稱：伊只有跟證人癸○○、壬○○、乙○○等人合資共同
    購買毒品，因為這樣比較划算，買回來後才一起分用，並沒
    有販賣毒品給庚○○、癸○○、丙○○、戊○○、乙○○、
    壬○○等人云云。另指定辯護人則為被告辯稱：經過交互詰
    問後，發現證人所述都有瑕疵，且依經驗法則，販毒者都有
    分裝袋等利於販賣之物品，而本件警方搜索時，並沒有發現
    販賣毒品的相關用具，所以被告只有持有、施用毒品的行為
    ，並沒有販賣第一級毒品海洛因及販賣第二級毒品安非他命
    的犯行云云。
二、經查：
  (一)關於被告販賣毒品海洛因予壬○○部分：
    1.證人壬○○於94年1 月12日偵查中已具結證述：我之前都
      是吸海洛因，丁○○是「阿倫」介紹的，丁○○的電話也
      是阿倫給我的，0000000000號電話是用我的名義辦的，於
      93年11月25日晚間8 時41分，當天我打電話給「萬能」買
      5 00元海洛因，約在麥寮他住處附近的傢俱行前交易，我
      自己騎機車去，看到丁○○用走的來，該次海洛因是在麥
      寮公園施用，沒有被查獲，我向丁○○買過2 、3 次，都
      買500 元，乙○○是我男朋友，他綽號叫「阿如」，於93
      年11月25日當天乙○○沒有跟我同去等語（見他卷第64至
      65頁）。另於93年1 月17日偵查中，證人壬○○於被告面
      前，亦仍證稱：於93年11月25日下午8 時41分，有在傢俱
      行，向丁○○購買海洛因500元等語（見他卷第88頁）。
    2.證人壬○○於本院審理時又證述：我有拿錢跟被告買過毒
      品海洛因，應該是2 、3 次，被告綽號叫「萬能」，購買
      的日期忘記了，何時開始跟被告購買也不記得了，是用打
      電話的方式聯絡，用我的電話0000000000號電話，撥打丁○○的0000000000號電話，雙方一手交錢一手交貨，每次
      購買500 元，有在麥寮的電力公司及被告住處附近的傢俱
      行交易過毒品，大約相隔3 個禮拜買1 次，於93年11月25
      日20時41分，我打電話到0000000000號電話說我要500 ，
      是指我要海洛因500 元，除了向被告買過毒品外，沒有向
      其他人買過，而勘驗93年11月25日20時41分0 秒對話的監
      聽譯文，其中「阿倫」應該是「阿如」之誤等語（見本院
      卷二第54至59頁），此部分證述核與其在上開偵查中所為
      之證述均相互一致。
    3.又依檢察官提出之通聯紀錄顯示，於93年11月25日晚間8
      時41分許，壬○○所使用之0000000000號行動電話確有撥
      打與0000000000號行動電話聯絡（見監察通訊結果報告書
      第4 頁）。且經本院於準備程序當庭勘驗該次通聯之監聽
      譯文如下（見本院卷一第190頁）：
      ★時間：93年11月25日20時41分0秒
      Ａ：喂。（女生的聲音）
      Ｂ：喂。
      Ａ：喂，我阿倫他七仔（臺語，證人壬○○於本院證稱「
          阿倫」應是「阿如」之誤），要先拿要500 。
      Ｂ：是喔。
      Ａ：啊？
      Ｂ：．．．的傢俱行啦。
      Ａ：哪裡？
      Ｂ：傢俱啦。
      Ａ：聽無？
      Ｂ：傢俱行啦。
      Ａ：傢俱行喔，喔好！
      此對話內容，經被告當庭坦承為其與他人通話之內容無誤
      。而依該次對話內容觀之，顯示證人壬○○確有與被告談
      妥金額及約定地點見面，核與證人壬○○上開於偵查及本
      院審理中所為之證述相符，且被告所居住之「上第大樓」
      附近確有「日發洋傢俱行」、臺灣電力公司及麥寮運動公
      司等地點，有警繪「上第大樓」附近之現場圖及「上第大
      樓」、「日發洋傢俱行」、臺灣電力公司、麥寮運動公園
      等照片在卷可憑（見他卷第50頁、第52頁上方、第53至55
      頁），亦相吻合，足佐證人壬○○上述於偵查及本院審理
      中所為之證詞，應與事實相符，可予採信。至於被告辯稱
      僅係與證人壬○○共同出資購買毒品云云，核與證人壬○○所述及上開監聽勘驗譯文不符，顯不可採。
    4.另證人壬○○於偵查中及本院審理時均證述曾向被告購買
      過毒品海洛因2 、3 次，每次都買500 元等語，並無歧異
      ，於本院審理時更證述曾在麥寮的臺灣電力公司前交易過
      毒品，大約隔3 個禮拜購買毒品1 次。惟壬○○向被告購
      買毒品之次數，究係2 次或3 次，證人亦無法明確認定，
      本院認為證人所證述之交易地點有電力公司及傢俱行2 處
      ，故依罪疑唯輕原則，僅可認證人壬○○向被告購買過毒
      品海洛因2 次，而被告係於93年12月7 日為警查獲後，隨
      即入監執行，有其入出監資料可憑，是證人壬○○另次向
      被告購買毒品海洛因500 元之時間，應係於93年11月初（
      因93年11月25日購買毒品海洛因後之3 週，被告已在監執
      行，故不可能是在93年11月25日後3 週），交易地點則應
      係在被告住處附近之臺灣電力公司，亦可認定。
    5.綜上，被告於93年11月初某日、93年11月25日晚間8 時41
      分0 秒許，確有分別在其住處「上第大樓」附近之臺灣電
      力公司及「日發洋傢俱行」處，各以500 元之價格販賣第
      一級毒品海洛因1小包予證人壬○○之事實，應可認定。
  (二)關於被告販賣毒品海洛因予癸○○及丙○○部分：
    1.證人癸○○（即證人Ａ）於94年1 月12日偵查中已具結證
      述：我於92年聖誕節勒戒出所後，又有再吸海洛因，安非
      他命偶爾才吸，0000000000電話是我的，是易付卡的電話
      ，0000000000電話則是「萬利」丁○○的，我有在93年11
      月27日下午4 時24分，打電話給丁○○，買1,000 元的海
      洛因，是我和「土豆仔」（即丙○○）在麥寮買的，地點
      是在丁○○住的上第大樓（筆錄誤載為山帝大樓）樓下一
      樓客廳沙發處，1,000 元是「土豆仔」出的，當時由我騎
      機車載他去，當天因為「土豆仔」說阿姨的電腦要給他，
      叫我一起去搬，被崙背所抓到，到地檢出去後，坐車回崙
      背，再由我騎機車載「土豆仔」去麥寮找丁○○買海洛因
      1,000 元。「崙背阿德」是我的綽號，於93年11月29日下
      午1 時11分當天，有在丁○○住的上第大樓樓下一樓客廳
      沙發買了海洛因1,000 元，「土豆仔」也在場，他那幾天
      都和我在一起，1,000 元因為「土豆仔」家開超商，從他
      家拿高粱酒出來賣掉付的。交易毒品的地點，不是在電力
      公司，就是丁○○家一樓沙發，不然就是薑母鴨店，於93
      年11月30日下午1時9分那次有買到毒品，也是買1,000 元
      。93年11月30日下午7 時33分通聯所指的羊肉爐，是在薑
      母鴨隔壁，我都自稱「崙背阿德」，通常一天都買1,000
      元，「土豆仔」就是丙○○等語（見他卷第57至59頁）。
    2.證人丙○○於94年1 月20日偵查中亦具結證述：知道丁○○有賣海洛因是癸○○介紹的，我家在開超市，於93年11
      、12月間，癸○○都和我在一起，都是他帶我去向萬利買
      海洛因的，我的綽號叫「土豆」，癸○○的綽號叫「崙背
      阿德」，我都叫丁○○「兄仔」或「萬利兄」，於93年11
      月30日下午1 時9 分的電話，我沒有印象是不是我打的，
      我們都約在薑母鴨店，電力公司沒有印象，我跟萬利買過
      很多次海洛因，買海洛因的錢是跟家裡拿或朋友借，我有
      和癸○○在93年11月29日下午1 時11分，在上第大樓客廳
      買1,000 元的海洛因，有時約在丁○○家一樓沙發跟他拿
      海洛因，一張就是1,000 元的意思，我有印象。我有將家
      裡的高粱酒賣掉買海洛因1 、2 次。我記得於93年11月27
      日下午1 時42分許，我有和癸○○從地檢署出來，要去找
      萬利買海洛因，因竊盜我阿姨家的電腦，那天被警察抓到
      送到地檢署，下午左右被放出來，癸○○打給「萬利」。
      於同日下午4 時26分，有向「萬利」買海洛因，在丁○○
      他家上第大樓交易等語。
    3.又依檢察官提出之通聯紀錄顯示，於93年11月27日下午1
      時42分18秒、同年月27日下午4 時24分38秒、同年月29日
      下午1 時11分32秒、同年月30日下午1 時9 分2 秒、同年
      月30 日 下午7 時34分59秒，癸○○所使用之0000000000
      號行動電話於上開時間，均確有撥打與0000000000號行動
      電話聯絡（見監察通訊結果報告書第63頁、第29頁、第94
      頁、第111 頁、第112 頁）。且經本院於準備程序當庭勘
      驗各該次通聯之監聽譯文如下：
      ★時間：93年11月27日13時42分18秒
              （見本院卷一第187頁）
      Ｂ：喂。
      Ａ：喂。喂。
      Ｂ：怎樣？
      Ａ：我昨天說要抱電腦給你，電腦給你，後來出事啦
　　　Ｂ：哦。
　　　Ａ：啊我和土豆現在才從地檢出來而已啦。
　　　Ｂ：哦好啦好啦好啦。
　　　Ａ：嗯，阿我與土豆等一下去麥寮一下哦，過去麥寮找你
  　　　　好嗎？
      Ｂ：（沉默）
      Ａ：哈，你說沒關係。
      Ｂ：（沉默）
      Ａ：兄仔。
      ★時間：93年11月27日16時24時38秒
              （見本院卷一第153頁）
      Ｂ：喂。
　　　Ａ：輝榮兄喔。
　　　Ｂ：喔。
　　　Ａ：兄，我如仔他阿叔。
　　　Ｂ：怎麼、怎麼，我現在沒空。
　　　Ａ：啊。
　　　Ｂ：我這時沒空，怎麼。
　　　Ａ：這時沒空喔，
　　　Ｂ：喔。
　　　Ａ：喔，我這時要拿一張。
　　　Ｂ：呦，我這時剛好沒空，等一下。
　　　Ａ：好。
      ★時間：93年11月29日13時11分32秒
              （見本院卷一第166頁）
      Ａ：喂？
      Ｂ：喂。
      Ａ：有聽見嗎？
      Ｂ：怎麼樣？
      Ａ：啊？
      Ｂ：怎麼樣？
      Ａ：我崙背阿德。
      Ｂ：嗯。
      Ａ：嘿，我人現在在麥寮。
      Ｂ：喔。
      Ａ：嘿。
      Ａ：喂？
      Ｂ：喂。
      Ａ：嘿，阿要過去哪裡找你？
      Ｂ：怎麼樣？
      Ａ：啊？
      Ｂ：怎麼樣啦？
      Ａ：要過去哪裡找你？
      Ｂ：麥寮啊。
      Ａ：嘿啊，我現在在麥寮啊。
      Ｂ：大樓啦。
      Ａ：啊？
      Ｂ：大樓啦。
      Ａ：好啦，一啊。
      Ｂ：啊？
      Ａ：喔，一啦。
      Ｂ：一喔？
      Ａ：嘿，一張啦。
      Ｂ：喔。
      Ａ：喔。
      ★時間：93年11月30日13時9分2秒
             （見本院卷一第188頁）
      Ｂ：喂？
      Ａ：喂，兄嗎？
      Ｂ：怎麼樣？
      Ａ：我崙背阿德。
      Ｂ：啊？
      Ａ：阿我現在人在麥寮，我要向你拿一張。
      Ｂ：啊？
      Ａ：我要向你拿一張。
      Ｂ：嘿。
      Ａ：嘿，阿要過去哪裡找你？
      Ｂ：你在哪裡？
      Ａ：我在郵局這邊。
      Ｂ：你喔。
      Ａ：嘿。
      Ｂ：阿你過來電力公司這邊找我。
      Ａ：啊？
      Ｂ：你過來電力公司這邊找我啦。
      Ａ：喔，好好好。
      ★時間：93年11月30日19點34分59秒
             （見本院卷一第157頁）
      Ａ：喂。
      Ｂ：喂、喂。
      Ａ：怎樣。
      Ｂ：兄喔。
      Ａ：嘿。
      Ｂ：現在人現在在麥寮，我崙背阿德啦，啊現在要向你拿
          一張。
      Ａ：一張喔？
      Ｂ：嘿。
      Ａ：去當風（譯音）的那邊。
      Ｂ：在哪裡？
      Ａ：那個羊肉爐那裡就好。
      Ｂ：喔，我另外一個朋友出事了，呵呵呵。
      Ａ：是喔。
      Ｂ：嘿，現在剩我自己一個。
      Ａ：在羊肉爐等一下我隨到。
      Ｂ：好好好。
      Ａ：好。
      Ｂ：羊肉爐喔？
      Ａ：嗯嗯。
      Ｂ：好好好。
      除93年11月27日13時42分18秒之通話內容未談及毒品交易
      之情形外，其他各次通聯均有談及「一啦」、「一張」相
      約地點等毒品交易之相關話語，而被告亦當庭坦承上開93
      年11月27日13時42分18秒、93年11月30日13時9 分2 秒部
      分之對話確為其與他人通話所說之話語無誤。且該經過勘
      驗之監聽對話內容核與證人癸○○及丙○○上開於偵查中
      所為之證述內容提到的地名、店名均相符，亦有警繪「上
      第大樓」附近之現場圖及臺灣電力公司及羊肉爐店之照片
      （見他卷第52頁下方、第54頁下方之照片）附卷可參，足
      佐證人癸○○及丙○○上開於偵查中所為之證述，應可採
      信。雖被告辯稱僅與癸○○共同出資購買毒品回來分配使
      用云云，惟其辯稱與上開監聽勘驗譯文及證人癸○○及丙○○上開於偵查中之證述情節不符，自難採信。
    4.又互核證人癸○○及丙○○上開於偵查中所為證述內容及
      上述監聽勘驗譯文，於93年11月27日下午癸○○及丙○○
      2人自地檢署被釋放後，隨即由癸○○於同日下午1時42分
      18秒，以0000000000號行動電話撥打被告所使用之000000
      0000號行動電話，表示欲前往麥寮找被告，即先返回崙背
      住處後，再由癸○○騎乘機車搭載丙○○前往麥寮，而於
      同日下午4 時24分38秒許，癸○○以其所使用之00000000
      00號行動電話，再次撥打被告所使用之0000000000號行動
      電話，該次談話內容亦出現欲購買毒品海洛因之話語，是
      該次對話雖然出現「輝榮兄」之話，惟被告既供承該0000
      000000號行動電話為其所使用，且於時間上確與證人癸○○及丙○○所述情節相吻合，足認該「輝榮兄」應僅係證
      人癸○○之一時口誤，對此尚難為被告有利之認定，即認
      該次通話並非癸○○或丙○○與被告之對話。至於證人癸○○於偵查中雖證稱於93年11月30日下午1時9分的電話是
      「土豆仔」借伊電話所撥打等語（見他卷第58頁），而證
      人丙○○於偵查中亦證述該次通話是伊所撥打云云，惟該
      次通話約定之毒品交易地點係在電力公司處，與被告對話
      者亦自稱為「崙背阿德」，有上述監聽勘驗譯文可憑，「
      崙背阿德」即證人癸○○之綽號，且證人丙○○於偵查中
      亦稱沒有印象曾約在電力公司，足見該次購買毒品之交易
      ，應僅係證人癸○○單獨與被告間之交易，並無證人丙○○同行，亦可予認定。
    5.至於證人癸○○及丙○○於本院審理時，雖翻異前詞，改
      證稱未曾向被告購買過毒品海洛因，僅曾向被告邀約共同
      出資，由被告前去購買毒品海洛因回來後，再分配共同施
      用云云。惟證人癸○○及丙○○於本院審理時所為之證述
      ，核與其2 人於偵查中所為之證述內容明顯不符，且本件
      監聽錄音係在被告為警查獲前所錄製，屬過去已發生之證
      據，無法改變，而證人之證詞則是會隨時間經過而變動，
      變動可能性較大，故應以監聽錄音之內容較可採信。而觀
      諸上開監聽勘驗譯文之內容，均與一般毒品交易之聯絡情
      形相吻合，毫無任何邀約被告共同出資之情形，是該證人
      癸○○及丙○○於本院審理時所為之證述，顯係事後迴護
      被告之詞，難以採信，應予敘明。
    6.綜上，被告分別於93年11月27日下午4 時24分38秒許及同
      年月29日下午1 時11分32秒許，經與癸○○電話聯絡後，
      均在被告住處「上第大樓」一樓大廳處，各販賣毒品海洛
      因1,000 元予癸○○及丙○○1 次；及分別於93年11月30
      日13時9 分2 秒許、同年月日19點34分59秒許，經與癸○○電話聯絡後，各在被告住處「上第大樓」附近之臺灣電
      力公司及羊肉爐店，販賣毒品海洛因各1,000 元予癸○○
      1 次等事實，已可予認定。
  (三)關於被告販賣毒品海洛因予庚○○部分：
    1.證人庚○○於94年1 月13日偵查中係具結證述：我都吸毒
      品海洛因，知道丁○○有販賣海洛因是朋友戊○○介紹的
      ，於93年11月28日晚間11時52分，我人在麥寮全家超商，
      在麥寮郵局對面，我用公共電話00-0000000號打給「萬利
      」0000000000號，要買海洛因500 元，約在他家附近電力
      公司大門口交易；於93年11月29日中午12時15分，當時我
      用0000000 號電話打給丁○○，那是在電力公司旁的公共
      電話號碼，我向他買500 元，在電力公司旁交易等語（見
      他卷第72頁）。
    2.又依檢察官提出之通聯紀錄顯示，於93年11月28日晚間11
      時52分34秒及同年月29日中午12時15分15秒，00-0000000
      電話及00-0000000號電話，各有撥打被告所使用之000000
      0000號行動電話，彼此相互聯絡（見監察通訊結果報告書
      第86頁、第94頁）。且經本院於準備程序當庭勘驗各該次
      通聯之監聽譯文如下：
      ★時間：93年11月28日23時52分34秒
              （見本院卷一第163頁）
      Ａ：喂～。
      Ｂ：喂。
      Ａ：我在全家ㄋㄟ。
      Ｂ：嗯。
      Ａ：嘿。
      Ｂ：（未答）
      Ａ：啊？
      Ｂ：好啦。
      Ａ：喔。
      ★時間：93年11月29日12時15分15秒
              （見本院卷一第165頁）
      Ａ：喂！
      Ｂ：嗯。
      Ａ：我到了嘿，阿要在哪裡？
      Ｂ：幹甚麼？
      Ａ：五。
      Ｂ：用一用啦，大樓那邊。
      Ａ：啊？
      Ｂ：電力公司那邊。
      Ａ：喔，好。（停頓）
      Ａ：喂？喂？多弄一些啦。
      Ｂ：啊？
      Ａ：多...
      上開2通電話均談及相關地點，第二通電話更談及數量，
      而被告亦當庭坦承上開93年11月29日12時15分15秒部分之
      對話確為其與他人通話所說之話語。且該經過勘驗之監聽
      對話內容核與證人庚○○於上開偵查中所為之證述內容相
      吻合，復有警繪「上第大樓」附近之現場圖及臺灣電力公
      司之照片（見他卷第52頁下方照片）附卷可佐，而證人庚○○與被告並無糾紛，應無設詞誣陷被告之情形，足徵證
      人庚○○上述於偵查中所為之證述，應可採信。
    3.至於證人庚○○於本院審理時雖翻異前詞，證述：並未跟
      被告購買過毒品，於警詢及偵查中是因為毒隱發作，才想
      說趕快認一認，可以趕快回家，當時電話號碼在螢幕上，
      才照著螢幕講，檢察官問我問題時，我就只是回答是、是
      、是，實際上沒有去過麥寮的全家便利商店、臺電公司云
      云。惟證人庚○○上述於本院審理時所為證述，顯與其本
      身於上開偵查中所為之證述大相逕庭，且其警詢筆錄係於
      94年1 月6 日製作完成，檢察官偵訊則係在同年月13日，
      各有該詢問調查筆錄及偵訊筆錄在卷可稽，並非同一日接
      受訊問，是其稱於警詢、偵查中因毒癮發作始趕快認一認
      、照著螢幕講云云，難認可採，復與監聽勘驗譯文內容不
      符，應係事後迴護被告之詞，不足採信。
    4.綜上，被告分別於93年11月28日23時52分34秒許及同年月
      29日12時15分15秒許，經與庚○○電話聯絡後，均在其住
      處「上第大樓」附近之臺灣電力公司處，各販賣毒品海洛
      因500元予庚○○1次之事實，應可予認定。
  (四)關於被告販賣毒品安非他命予戊○○部分：
    1.證人戊○○於94年1 月12日偵查中已具結證述：我之前都
      吸安非他命，得知丁○○販賣安非他命，是透過庚○○介
      紹的，我問庚○○，他直接跟我說丁○○的電話是000000
      0000，而0000000000電話是我朋友劉嘉哲的電話，我跟他
      借的，於93年12月4 日下午10時9 分，我本來在二崙，我
      到麥寮再打電話給丁○○，買了500 元安非他命，他家對
      面就是電力公司，當天是在他家樓下外面交易，買完後在
      二崙家裡施用，我認識丁○○7 、8 個月，近一年等語（
      見他卷第61頁）。嗣其於94年1 月17日偵查中，於被告面
      前，亦仍證稱：於93年12月4 日是向劉嘉哲借電話，買安
      非他命500 元等語，並與被告當面對質，而指認被告確有
      販賣毒品安非他命給伊等情（見他卷第87頁）。而販毒之
      刑責重大，一般吸毒者均能知悉，若非確有其事，顯難當
      面指證他人販毒。
    2.又證人戊○○於本院審理中亦證述：我還有另外一個名字
      叫程正安，有跟剛才提示的照片（他卷第6 頁照片）即萬
      利這個人購買過安非他命，我在檢察官處所說的，就是照
      片這個人等語（見本院卷二第86頁背面）。此部分證述亦
      與上開偵查中之證述相符，是證人戊○○上開指證應非子
      虛。
    3.又依檢察官提出之通聯紀錄顯示，於93年12月4 日下午10
      時9 分15秒，戊○○所使用之0000000000號行動電話於上
      開時間，均確有撥打與0000000000號行動電話聯絡（見監
      察通訊結果報告書第170 頁）。且經本院於準備程序當庭
      勘驗該次通聯之監聽譯文如下：
      ★時間：93年12月4日22時9分15秒
              （見本院卷一第161頁背面）
      Ａ：喂！
      Ｂ：喂！
      Ａ：萬能的喲？
      Ｂ：哼。
      Ａ：我..萬能的喔？我阿安啦。
      Ｂ：怎樣？
      Ａ：喂..喂？
      Ｂ：嘿。
      Ａ：萬能，我阿安啦。
      Ｂ：啊怎樣？
      Ａ：拿500。
      Ｂ：喔。
      Ａ：啊，在哪裡？（音樂聲）啊？
      Ｂ：一樣啦。
      Ａ：麥寮的喔？
      Ｂ：啊怎樣？
      Ａ：好啦，我到那裡打給你。
      Ｂ：好。
      該次通話確有談及毒品買賣之情形，而被告亦當庭坦承上
      開對話確為其與他人通話所說之話語（見本院卷一第161
      頁）。且該經過勘驗之監聽對話內容核與證人戊○○於上
      開偵查中所為之證述內容相吻合，該對話之發話者「阿安
      」，亦與戊○○之綽號「阿安」相符，益徵證人戊○○上
      述於偵查中及審理時所為之證述，應可採信。
    4.至於證人戊○○於本院審理時雖另證稱：我曾打電話向照
      片上的萬利，購買過毒品海洛因1 、2 次，我打電話過去
      ，只是說要多少錢，毒品都是在一個公寓拿的，前面有一
      個電信局，都是我自己去的，有時候是買海洛因，有時候
      是買安非他命，並不一定云云（見本院卷二第84至87頁）
      。惟此部分證人戊○○向被告購買毒品海洛因之情形，僅
      有證人於本院審理中之證述，且於先前警詢時，其僅證稱
      曾向被告購買安非他命，於偵查中亦僅證稱其之前都吸安
      非他命等語，並未曾證述過有吸食海洛因或向被告購買海
      洛因之情形，而此販賣海洛因予戊○○之事實，又為被告
      所否認，是此部分僅有證人戊○○於本院審理時之籠統證
      述，並無其他證據可佐，實難僅憑戊○○於本院之證述，
      即認定被告亦販賣第一級毒品海洛因予戊○○。
    5.綜上，被告於93年12月4 日22時9 分15秒許，經與戊○○
      電話聯絡後，在其住處「上第大樓」前，販賣毒品安非他
      命500元予戊○○1次之事實，應可認定。
  (五)關於被告販賣毒品海洛因予乙○○部分：
    1.證人乙○○於94年1 月12日偵查中已證述：我之前都吸毒
      品海洛因，知道丁○○販賣海洛因，是朋友「阿倫」介紹
      的，丁○○的電話也是「阿倫」給我的，除了跟丁○○買
      ，沒有跟其他人買，於93年12月5日下午10時45分許，000
      0000000 的電話是我打的，之前我欠丁○○2,000 元海洛
      因費用，我當時還沒還他2,000 元，再用現金1,000 元幫
      朋友買海洛因，買後交給「阿倫」的朋友，這次是在麥寮
      丁○○他家上第大樓（筆錄誤載為山帝大樓）內一樓電梯
      門口，他坐電梯下來，不是在沙發，是在更裡面的電梯旁
      交易，之前都買500 元或1,000 元，地點都在電力公司或
      他家大樓，我於93年10月20日勒戒出來後，只有幫朋友在
      93年12 月5日向他買過這1 次等語（見他卷第67至68頁）
      。嗣其於94年1 月17日偵查中，於被告面前，亦仍證稱：
      於93年12 月5日，我有幫朋友在大樓電梯旁，向丁○○買
      到海洛因1,000 元等語，並與被告當面對質，而指認被告
      確有販賣毒品海洛因給伊等情（見他卷第88頁）。衡情，
      若非確有其事，一般人實難當面指證他人販毒。
    2.又證人乙○○於本院審理時亦證述：所提示之照片上那個
      人（他卷第6 頁）叫萬利，我有跟萬利購買過毒品海洛因
      1 、2 次，我沒有手機，是向朋友借電話跟萬利聯絡的，
      電話號碼已忘記了，我的外號是「阿如」，以前的女朋友
      是壬○○，0000000000及0000000000二支電話是她的，我
      曾借用壬○○的電話打給萬利，藥是我直接向萬利購買的
      ，是直接與萬利接觸的，也有欠他2,000 元海洛因的錢，
      購買毒品是在電力公司的附近，就是人家的住宅，每次都
      有拿現金，就只有2,000 元那次有欠，「阿倫」則是我朋
      友的朋友等語（見本院卷二第81至83頁）。核與其上開於
      偵查中所為證述相互一致，並無不符。
    3.另證人壬○○於偵查中亦曾證稱：於93年12月5 日下午10
      時45分（筆錄誤寫為11時45分），這通電話是乙○○用我
      的電話打的，我人不在旁邊，因為乙○○的綽號叫「阿如
      」等語（見他卷第65頁）。亦與乙○○所述互相一致。
    4.又依檢察官提出之通聯紀錄顯示，於93年12月5 日下午10
      時45分5 秒，壬○○所使用之0000000000號行動電話於上
      開時間，確有撥打與0000000000號行動電話聯絡（見監察
      通訊結果報告書第195 頁）。且經本院於準備程序當庭勘
      驗該次通聯之監聽譯文如下：
      ★時間：93年12月5日22時45分5秒
              （見本院卷一第189至190頁）
      Ａ：喂，萬仔，我阿如。
      Ｂ：怎麼了？
      Ａ：你那個我欠你的晚一點再拿去給你好嗎？我的女朋友
          先拿去繳勒戒費了。
      Ｂ：雞拜咧（台語粗話），勒戒費還要繳嗎？
      Ａ：啊，3000多元啊
      Ｂ：那不用繳，你在說肖話（台語）。
      Ａ：啊，沒有啊，我們出來的時候，他說要繳啊。啊，剛
          好時間到了啊，我想說，再過兩天，我跟老闆拿錢，
          再給你啦。
      Ｂ：雞拜啦（台語粗話）。
      Ａ：那我現在先跟你拿1000好嗎？好不好？別這樣啦，歹
          謝啦？嗯，好嗎？
      Ｂ：好啦，好啦。
      Ａ：沒有要跟你差喔，我要拿現金的喔，啊用好一點的喔
      Ｂ：嗯。
      Ａ：好，那我馬上到，我再5分鐘就到了。
      Ｂ：嗯。
      Ａ：好好。
         （旁邊有女生的聲音）
      ★時間：93年12月5日22時56分2秒
      Ａ：喂，喂，我到了，喂。
      Ｂ：走進來啦。
      Ａ：喔，好。
      Ｂ：到電梯這裡來啦。
      Ａ：喔，好，好。
      該通話內容確有談及毒品交易之情形，而被告亦當庭坦承
      上開93年12月5 日22時45分5 秒及同日22時56分2 秒部分
      之對話確為其與他人通話所說之話語（見本院卷一第188
      頁背面）。且該經過勘驗之監聽對話內容核與證人乙○○
      於上開偵查中及本院審理時所為之證述內容相吻合，對話
      者之一「阿如」，亦與乙○○之綽號「阿如」相符，益徵
      證人乙○○上述於偵查及審理中所為之證述，應可採信。
      至於被告辯稱僅係與證人乙○○共同出資購買毒品云云，
      核與證人乙○○所證述及上開監聽勘驗譯文不符，顯不可
      採。
    5.綜上，被告於93年12月5 日晚間10時45分5 秒許，確有在
      其住處「上第大樓」之一樓電梯處，販賣第一級毒品海洛
      因1,000元1小包予證人乙○○1次之事實，可予認定。
  (六)又本件於93年12月7 日查獲被告時，雖未查獲電子秤、分裝
    袋、研磨缽、糖粉等販賣毒品常見之工具物品，然販賣毒品
    之態樣眾多，毒品販賣者向他人取得已分裝妥之毒品後，再
    行提高價錢轉售販賣予他人，賺取價差，亦屬常情，故尚難
    以本件未查獲電子秤、分裝袋、研磨缽等相關物品，即為有
    利於被告之認定。是辯護人為被告辯稱本件於警方搜索時，
    並沒有發現販毒的用具，被告只有持有、施用毒品的行為，
    並沒有販賣第一級毒品海洛因及販賣第二級毒品安非他命的
    犯行云云，難認可採。
  (七)扣案之疑似毒品海洛因2 小包，經送請法務部調查局鑑定結
    果，均含第一級第6項毒品海洛因成分，合計淨重24.12公克
    （空包裝重1.59公克），此有該局94年01月31日調科壹字第
    160002508 號鑑定通知書在卷可稽；另扣案之疑似毒品安非
    他命1 小包，經送請憲兵司令部刑事鑑識中心鑑驗結果，亦
    認顆粒中有甲基安非他命成分，淨重4.8018克，取樣0.1059
    克（已鑑析用罄），餘4.6959克（淨重），亦有該鑑識中心
    94年2月14日（94）安鑑字第00315號鑑驗通知書附卷可憑。
  (八)末按海洛因及安非他命分別係毒品危害防制條例第2條第1項
    第1、2款所定之第一、二級毒品，物稀價昂，其持有販賣者
    ，政府查緝甚嚴，苟非有利可圖，當不願甘冒法律制裁之風
    險，而予販賣；又按販賣毒品乃違法行為，非可公然為之，
    亦無公定價格，容易分裝並增減份量，而每次買賣之價量，
    輒因買賣雙方關係之深淺、資力、需求量及對行情之認知、
    來源是否充裕、查緝是否嚴緊、購買者被查獲時供出購買對
    象之風險評估等因素，而異其標準，非可一概而論，而販賣
    海洛因之利得，除被告坦承犯行或價量俱臻明確外，委難察
    得實情，販賣之人從價差或量差中牟利之方式雖異，其意圖
    營利之販賣行為則同一，職是之故，即使未經查得實際販賣
    之利得，但除非別有事證，足認係按同一價量委買或轉售，
    確未牟利外，尚難執此遽認非法販賣之證據有所未足，而諉
    無營利之意思，或阻卻販賣犯行之追訴（最高法院87年台上
    字第3164號判決參照）。以本件而論，依前開證人壬○○、
    癸○○、丙○○、庚○○、戊○○、乙○○等人於偵查及本
    院審理中之指證等情觀之，雖未能明確計算被告販毒可得之
    利潤，然參酌被告與證人壬○○、癸○○、丙○○、庚○○
    、戊○○、乙○○等人並無特殊關係，自無平價轉讓毒品自
    負風險之理。且參以被告亦有施用毒品之惡習，每日毒品之
    需求所耗費之金額甚鉅，若僅無償轉讓，而未賺取差額之利
    潤，即足因應支付其吸毒之龐大費用，顯難令人置信。基於
    以上說明，被告應有販賣毒品藉以營利之意圖，甚為明顯。
  (九)綜上所述，被告及指定辯護人所為之上開辯詞，難認可採。
    此外，復有證人Ａ之代號與真實姓名對照表、臺灣雲林地方
    法院檢察署93年11月24日九十三年己○朝地監字第○○一○○二號通訊監察書在卷可參。本件事證明確，被告意圖營利
    ，連續販賣第一級毒品海洛因及販賣第二級毒品安非他命之
    犯行，洵堪認定。
參、論罪科刑之理由：
  (一)核被告丁○○所為，係犯毒品危害防制條例第4條第1項販賣
    第一級毒品罪及同條第2項之販賣第二級毒品罪。
  (二)被告非法持有第一級毒品海洛因及第二級毒品安非他命之低
    度行為，已為其進而販賣之高度行為所吸收，均不另論罪。
  (三)被告先後多次販賣第一級毒品之行為，時間緊接，觸犯構成
    要件相同之罪名，顯係基於概括犯意，反覆為之，為連續犯
    ，應依刑法第56條之規定論以一罪，惟販賣第一級毒品罪之
    法定本刑為死刑或無期徒刑；處無期徒刑者，得併科一千萬
    元以下罰金，而法定刑為死刑、無期徒刑者，依法不得加重
    之。
  (四)被告所犯之販賣第一級毒品罪及販賣第二級毒品罪二罪間，
    犯意各別，行為互殊，應予分論併罰。
  (五)本件被告固有多次販賣毒品海洛因，惟所販賣之數量及次數
    非鉅，每次均係以1 小包販賣供吸毒者施用；另被告販賣毒
    品安非他命之對象亦僅證人戊○○1人，且次數僅1次，此部
    分販毒所得亦僅1,000 元，所得利益亦不多，其等犯罪情節
    均非重大，其惡性與犯罪情節核與大量走私進口或長期販賣
    毒品之所謂「大盤」、「中盤」毒販迥然不同，如不論其情
    節輕重，遽處以販賣第一級毒品罪之法定本刑死刑或無期徒
    刑，及處以販賣第二級毒品罪之法定本刑無期徒刑或七年以
    上有期徒，均誠屬情輕法重，過於嚴苛，有傷人民對於法律
    之情感，爰就其所犯販賣第一級毒品罪及販賣第二級毒品罪
    ，均依刑法第59條之規定酌減其刑。其中販賣第一級毒品罪
    之法定本刑無期徒刑減輕者，依刑法第65條規定得減為有期
    徒刑7 年以上，原應依法先加後減之，惟本件販賣第一級毒
    品罪之法定本刑死刑及無期徒刑依規定均不得加重，故僅減
    輕之。
  (六)本件上開犯罪事實欄一之(一)、(七)、(八)部分事實雖未據公訴人
    起訴，然該部分事實與公訴人起訴之販賣第一級毒品犯罪事
    實間，具有連續犯之裁判上一罪關係，應為起訴效力所及，
    基於審判不可分原則，本院自應併予審究。
  (七)爰審酌被告前已有犯罪之不良素行、犯罪之動機、目的、手
    段、品性、智識程度，及其亦為吸毒者，明知毒品海洛因及
    安非他命具有成癮性，服用後會產生依賴性，且戒解不易，
    嚴重破壞人之身心健康，竟為圖一己之私利，販賣毒品予他
    人施用，輕者令吸毒者深陷毒癮，無法自拔，喪失自我，嚴
    重者則使吸毒者家庭破碎，事業失敗，甚至偷、搶他人財物
    ，促使財產犯罪大增，危害社會善良風俗及安寧秩序不輕，
    及其家庭生活狀況與販賣之數量、次數，暨其於犯罪後，從
    偵查至本院審理均矢口否認犯行，飾詞卸責，毫無悔意等一
    切情狀，分別量處如主文所示之刑，並定其應執行刑，以示
    懲儆。
  (八)扣案海洛因2小包（合計淨重24.12 公克）及安非他命1小包
    （驗餘淨重4.6959克），經法務部調查局及憲兵司令部檢驗
    結果確含有海洛因或甲基安非他命成分，已如前述，係分屬
    第一級及第二級毒品，不問屬於犯人與否，均應依毒品危害
    防制條例第18條第1項前段規定，宣告沒收銷燬之。
  (九)扣案之毒品海洛因空包裝袋2 小包（空包裝重1.59公克）及
    安非他命空包裝袋1 只，均係被告所有用以包裝毒品海洛因
    及安非他命，以防止毒品裸露、逸出及潮濕，並便於攜帶，
    應屬供本件販賣毒品犯罪所用之物，均應依毒品危害防制條
    例第19條第1項規定宣告沒收。
  (十)又被告販賣第一級毒品海洛因所得共7,000 元，及販賣第二
    級毒品安非他命所得500元，依毒品危害防制條例第19條第1
    項之規定，均應予宣告沒收，如全部或一部不能沒收時，以
    其財產抵償之。
  (十一)再按依毒品危害防制條例第19條第1 項規定宣告沒收，因該
    條項並無如同條例第18條第1 項所定【不問屬於犯人所有與
    否，沒收之】之明文，故應屬相對沒收主義之立法，其應沒
    收之物，應以屬被告所有者為限（最高法院93年度台上字第
    462 號判決參照）。而門號0000000000號行動電話一支（未
    扣案）雖係被告所使用，作為販賣毒品之聯絡工具，為供犯
    罪所用之物，但該電話門號之申請人為辛○○，此有遠傳電
    信股份有限公司客戶基本資料在卷可參，又無證據證明該行
    動電話被告已取得所有權，自不能依同條例第19條第1 項宣
    告沒收，附予敘明。
肆、不另為無罪諭知之部分：
  (一)公訴意旨另以：被告丁○○基於販賣第一級毒品海洛因之概
    括犯意，於93年11月27日下午1 時42分18秒，經癸○○以00
    00000000電話撥打被告0000000000號電話聯絡後（當天丙○○與癸○○因竊盜罪嫌被捕釋放後），癸○○與丙○○共同
    前往被告住處上第大樓一樓客廳，向被告購買1,000 元之毒
    品海洛因1 小包；另被告於93年7 、8 月間，在雲林縣麥寮
    夜市附近以1,000 元之價格，販賣0.2 至0.3 公克之毒品海
    洛因1 包予辛○○、癸○○，因認被告此部分亦涉犯毒品危
    害防制條例第4 條第1 項之販賣第一級毒品海洛因罪嫌云云
    。
  (二)按犯罪事實應依證據認定之，無證據不得認定犯罪事實；不
    能證明被告犯罪者，應諭知無罪之判決，刑事訴訟法第154
    條第2項、第301 條第1項分別定有明文。又事實之認定，應
    憑證據，如未能發現相當證據，或證據不足以證明，自不能
    以推測或擬制之方法，以為裁判基礎，最高法院40年臺上字
    第86號判例可資參照。次按刑事訴訟法第161條已於91年2月
    8日修正公布，其第1項規定：檢察官就被告犯罪事實，應負
    舉證責任，並指出證明之方法。因此，檢察官對於起訴之犯
    罪事實，應負提出證據及說服之實質舉證責任。倘其所提出
    之證據，不足為被告有罪之積極證明，或其指出證明之方法
    ，無從說服法院以形成被告有罪之心證，基於無罪推定之原
    則，自應為被告無罪判決之諭知，最高法院92年臺上字第12
    8號亦著有判例可參。
  (三)公訴人認被告涉犯上開販賣第一級毒品海洛因之罪嫌，無非
    係以：證人癸○○及丙○○於偵查中之證述、0000000000號
    電話之通聯紀錄、監聽譯文（以上是關於販賣予癸○○及丙○○部分），及刑案犯人在監所最新資料報表2 紙、遠傳電
    信股份有限公司94年3 月11日函及其附件、證人辛○○於偵
    查中之證述（以上是關於販賣予辛○○、癸○○部分）等為
    其主要論據。而訊之被告，則堅決否認有此部分公訴人所指
    訴之販賣第一級毒品海洛因犯行。
  (四)經查：
    1.依證人癸○○及丙○○於上開偵查中所為之證述，癸○○
      及丙○○二人自地檢署被釋放後，隨即於93年11月27日下
      午1 時42分18秒，由癸○○以0000000000號行動電話撥打
      被告所使用之0000000000號行動電話聯絡，此固有通聯紀
      錄在卷可憑，惟證人癸○○已於偵查中證述：當天被崙背
      所抓到，從地檢出去後坐車回崙背，再由我騎機車載「土
      豆仔」去麥寮找被告買海洛因等語，則證人癸○○及丙○○於93年11月27日下午之行蹤，是先由虎尾坐車返回崙背
      住處，再由崙背騎乘機車前往麥寮找被告。依此路程，其
      2 人到達麥寮已需不少時間。且依上開93年11月27日下午
      1 時42分18秒之監聽勘驗譯文觀之，該次通話癸○○僅對
      被告說要過去麥寮找被告，並未談及任何關於毒品買賣之
      金額或交易地點，迨於同日下午4 時24分38秒，癸○○再
      以0000000000號行動電話撥打被告所使用之0000000000號
      行動電話時，始有進一步談及毒品交易之情形。足見證人
      癸○○及丙○○於93年11月27日下午1 時許，由地檢署釋
      放後，僅先與被告通電話，確認被告人在麥寮，迨於同日
      下午4 時24分38秒，其2 人到達被告麥寮住處附近，始再
      以電話與被告聯絡購買毒品海洛因之事宜，是以，難認被
      告於93年11月27日下午1時42分18秒，經癸○○以0000000
      000 電話撥打被告0000000000號電話後，隨即在上第大樓
      一樓客廳，有將1,000 元毒品海洛因1 小包販賣予癸○○
      及丙○○之犯行。
    2.證人辛○○於94年6 月2 日偵查中固具結證稱：我就是那
      一次跟癸○○講的那一次有和癸○○一起去向丁○○買，
      正確日期不曉得，但是地點是麥寮夜市那邊，印象中只有
      向丁○○買過一次，大約是去年7 、8 月，購買毒品海洛
      因，大約0.2 或0.3 公克，一包這樣子，是用1,000 元買
      的，那一次就是跟癸○○講完說丁○○有在賣，然後要去
      麥寮夜市那邊的公共電話打，結果就有看到丁○○，就把
      他叫住，跟他買了，我不知道丁○○手機門號0000000000
      為何申辦人是我等語（見本院卷一第87至88頁）。
    3.惟證人辛○○於本院審理時已更異上開證詞，改證稱：我
      沒有跟被告拿過毒品，曾與癸○○找過被告，但沒買毒品
      ，那時是聽被告說他有辦法去拿藥，我們是要跟被告一起
      去拿毒品，時間大約是93年6 、7 月或7 、8 月，當時在
      偵查時，是因為提到手機的SIM 卡被被告使用，害怕麻煩
      ，所以才避重就輕的說在93年7 、8 月與癸○○到夜市找
      被告，遇到被告就跟他買了，那時只是要帶癸○○去認識
      被告而已，那次是先打電話，說在啼藥（指毒癮發作），
      看可不可以拿藥，被告說他有認識，可以幫我們聯絡，後
      來我帶癸○○一起去麥寮找被告，在夜市碰面，被告後來
      有打電話，但是否有聯絡我不清楚，在夜市遇到被告後，
      我就很不舒服，所以我就回家了，只剩下癸○○與被告在
      現場，他們就沒再來找我了，就不了了之，我不知道癸○○與被告是否有去買毒品等語（見本院卷二第59頁背面至
      62頁），已然推翻偵查所述，否認曾向被告購買過毒品海
      洛因，改稱只是曾聯絡被告要求協助尋找藥頭等情。
    4.另證人癸○○於本院審理時亦證述：被告是辛○○帶我一
      起去麥寮認識的，見面的地點忘記了，辛○○帶我去認識
      被告時，我與辛○○並沒有跟被告買毒品，有無跟被告一
      起去買毒品，已太久忘記了，當時我跟辛○○是一人騎一
      台機車，因為被告有路線可以拿藥才去找被告，我與辛○○騎車到麥寮，遇到被告，後來介紹我跟被告認識，我們
      就一起去拿藥，辛○○也跟我們一起去，購買的數量及金
      額太久忘記了，買完後就回去了，當時被告也是騎機車，
      我們三個人一起騎機車過去等語（見本院卷第64至65-1頁
      ）。雖然證人癸○○就辛○○有無與被告一起去購賣毒品
      一情，與證人辛○○所為證述不符，但因其時間已距離一
      年多，證人癸○○與辛○○之記憶難免有些許歧異。而證
      人癸○○所述，因被告有路線可以拿藥才去找被告一情，
      則與證人辛○○於上開本院審理時所述互核相符。是關於
      公訴人所指被告於93年7 、8 月間，在雲林縣麥寮夜市附
      近以1,000 元之價格，販賣0.2 至0.3 公克之毒品海洛因
      1 包予辛○○、癸○○之事實，僅有證人辛○○於偵查中
      之證述，並無其他證據可佐，而證人辛○○於本院審理時
      已推翻其於偵查中之證述，於本院所述內容又與證人癸○○並無明顯不符，故難認公訴人所指被告於93年7 、8 月
      間，在麥寮夜市附近，販賣毒品海洛因約0.2 至0.3 公克
      予辛○○、癸○○之事實屬實。
  (五)綜上所述，本件依檢察官提出之證據及說明，並無法證明被
    告確有於93年11月27日下午1 時42分18秒，經癸○○以0000
    000000電話撥打被告0000000000號電話聯絡後（當天丙○○
    與癸○○因竊盜罪嫌被捕釋放後），被告即在上第大樓一樓
    客廳，將1,000 元毒品海洛因1 小包，販賣予癸○○及丙○○2 人之事實。亦無法證明被告有於93年7 、8 月間，在雲
    林縣麥寮夜市附近以1, 000元之價格，販賣0.2 至0.3 公克
    之毒品海洛因1 小包予辛○○及癸○○之事實。是被告辯稱
    並無公訴人所指此部分販賣毒品海洛因之犯行，應認可採。
    則依上開法律及判例意旨，此部分原應為被告無罪之諭知，
    但因公訴人所起訴之此部分事實，如成立犯罪亦與上開本院
    認為有罪之販賣第一級毒品部分事實，具有連續犯之裁判上
    一罪關係，故此部分事實爰不另為無罪之諭知。
伍、本件證人癸○○、丙○○、庚○○及辛○○等人於偵查中經
    檢察官命具結後接受訊問，於本院審理時亦經具結後受詰問
    ，惟其等證人於偵查及本院審理時，就於案情有重要關係之
    事項，前後證述並不一致，是否涉犯刑法偽證罪嫌，宜由檢
    察官另行依法處理，附予敘明。
陸、應適用之法條：
  (一)刑事訴訟法第299條第1項前段。
  (二)毒品危害防制條例第4條第1項、第2項、第18條第1項前段、
    第19條第1項。
  (三)刑法第11條前段、第56條、第59條、第51條第1項第5款。
本案經檢察官甲○○到庭執行職務。
中　　華　　民　　國　　94　　年　　10　　月　　28　　日
                  刑事第三庭  審判長  法  官  劉  國  賓
                                      法  官  廖  淑  華
                                      法  官  廖  國  勝
以上正本證明與原本無異。
如不服本判決，應於判決送達後10日內，向本院提出上訴狀。
                                      書記官  譚  系  媛
中　　華　　民　　國　　94　　年　　10　　月　　28　　日
【附錄本案論罪科刑法條全文】
毒品危害防制條例第4條：
製造、運輸、販賣第一級毒品者，處死刑或無期徒刑；處無期徒
刑者，得併科新臺幣一千萬元以下罰金。
製造、運輸、販賣第二級毒品者，處無期徒刑或七年以上有期徒
刑，得併科新臺幣七百萬元以下罰金。
製造、運輸、販賣第三級毒品者，處五年以上有期徒刑，得併科
新臺幣五百萬元以下罰金。
製造、運輸、販賣第四級毒品者，處三年以上十年以下有期徒刑
，得併科新臺幣三百萬元以下罰金。
製造、運輸、販賣專供製造或施用毒品之器具者，處一年以上七
年以下有期徒刑，得併科新臺幣一百萬元以下罰金。
前五項之未遂犯罰之。
